Inventaris van het archief van de Stichting Rijnlands Borgstellingsfonds van de Middenstand te Leiden, (1928) 1935-1977
Nationaal Archief, Den Haag
Stichting Rijnlands Borgstellingsfonds
oudste stuk - jongste stuk: 1928-1977
merendeel 1935-1977
32975
323 inventarisnummers; 16,00 meter
Normale geschreven, getypte en gedrukte documenten, geen bijzondere handschriften.
Nationaal Archief, Den Haag
Stichting Rijnlands Borgstellingsfonds voor de Middenstand te Leiden 1935-
Het archief van de Stichting Rijnlands Borgstellingsfonds van de middenstand te Leiden bevat voor de periode 1935-1977 onder andere de notulen van de vergaderingen van de plaatselijke commissies voor zelfstandigen, rapporten over bedrijven door de rapporteur aan de districtcommissaris van de Stichting Rijnlandsch Borgstellingsfonds en stukken betreffende de aanvraag van bedrijfskrediet bemiddeling en sanering bij voornoemd borgstellingsfonds.
Archiefvorming
Geschiedenis van de archiefvormer
In 1935 is de Stichting Rijnlandsch Borgstellingsfonds opgericht door de secretaris en oud-voorzitter van de in 1928 te Leiden opgerichte stichting Leidsch Borgstellingsfonds.
Doel van de stichting.
Het doel van de stichting was het bevorderen van de belangen van ondernemers in haar gebied, door middel van onder andere het geven van borgstellingen voor kredietverleningen, het verstrekken van adviezen van bedrijfseconomische aard en het verlenen van bijstand voor het inrichten en het toezicht houden op de administratie van de onderneming.
Gebied.
Het gebied van de stichting omvat de gemeenten die binnen het gebied van de Kamer van Koophandel voor Rijnland vallen nl:
Ter Aar, Alkemade, Alphen a.d.Rijn, Benthuizen, Hazerswoude, Katwijk, Koudekerk, Leiden, Leiderdorp, Leimuiden, Lisse, Nieuwkoop, Nieuwveen, Noordwijk, Noordwijkerhout, Oegstgeest, Rijnsburg, Rijnsaterswouwde, Sassenheim, Valkenburg, Voorhout, Voorschoten, Warmond, Woubrugge, Zevenhoven en Zoeterwoude.
Bestuur.
Er is een Algemeen Bestuur en een Dagelijks Bestuur.
Het Algemeen Bestuur is bevoegd tot het aanvaarden van erfstellingen en schenkingen, het nemen van besluiten t.o.v. de wijze van de belegging van het kapitaal, het aangaan van leningen, het vaststellen en wijzigen van het huishoudelijk reglement, het aanstellen van een functionaris die belast is met de leiding en de uitvoering van het Dagelijks Bestuur.
Het Dagelijks Bestuur is belast met de dagelijkse leiding en de uitvoering van zaken. Het beslist over het verlenen van hulp en het verlenen van borgstellingen en het beslist omtrent maatregelen tot het terugontvangen van bedragen, warvoor de Stichting is opgekomen.
Geschiedenis van het archiefbeheer
De verwerving van het archief
De rechtstitel is (nog) onbekend
Het archief is krachtens bepalingen van de Archiefwet overgebracht.
Aanwijzingen voor de gebruiker
Openbaarheidsbeperkingen
Deels openbaar, deels beperkt openbaar (A).
Materiële beperkingen
Het archief kent geen beperkingen voor het raadplegen van stukken als gevolg van slechte materiële staat
Het archief kent geen materiële beperkingen.
Aanvraaginstructie
Openbare archiefstukken kunnen online worden aangevraagd en gereserveerd. U kunt dit ook via de terminals in de studiezaal van het Nationaal Archief doen. Om te kunnen reserveren dient u de volgende stappen te volgen:
U maakt een profiel aan op www.gahetna.nl, en logt vervolgens in
Via de archiefinventaris (alleen de beschrijvingen met rode nummers) selecteert u het gewenste archiefstuk door op de knop 'Reserveren' te klikken
In het volgende scherm geeft u aan op welke dag u het archiefstuk wilt inzien
Indien u zich bevindt in de studiezaal en een tafelnummer heeft ontvangen kunt u dit nummer vermelden. Als u geen tafelnummer heeft kunt u tafelnummer 777 laten staan
Vervolgens bevestigt u uw reservering door deze te versturen.
Verwant materiaal
Beschikbaarheid van kopieën
Inventarisnummers van dit archief zijn niet in kopievorm beschikbaar
Beschrijving van de series en archiefbestanddelen
- ALGEMEEN
  - Notulen van de vergaderingen van het Dagelijks Bestuur 167-168 van het Leidsch Borgstellingsfonds, sinds 1935 de stichting Rijnlandsch Borgstellingsfonds voor de Middenstand, 27 jan. 1932 - 20 jan. 1976; 97-100, 167-168; 4 delen en 2 pakken
    - 27 jan. - 23 maart 1932, 97
    - 23 dec. 1935 - 25 febr. 1941, 98
    - 27 mrt. 1941 - 2 aug. 1956, 99
      Openbaarheid beperkt tot 01-01-2032
    - 17 sept.1956 - 20 jan. 1960, 100
      Openbaarheid beperkt tot 01-01-2036
    - 13 apr 1960 - 8 dec. 1965., 167
      Openbaarheid beperkt tot 01-01-2041
    - 2 febr.1966 - 23 dec. 1976, 168
      Openbaarheid beperkt tot 01-01-2052
  - Notulen van de vergaderingen van het Dagelijks Bestuur van de Stichting Rijnlandsch Borgstellingsfonds, te Leiden. concepten., 1954-1966; 140-143; 4 pakken.
    - 1954-1956, 140
    - 1957-1958, 141
      Openbaarheid beperkt tot 01-01-2034
    - 1959-1960, 142
    - 1961-1966, 143
      Openbaarheid beperkt tot 01-01-2042
  - Notulen van de vergaderingen van het Algemeen Bestuur en 169 van Rijnlandsch Borgstellingsfonds, te Leiden, 1935-1974; 102-103, 169; 2 delen en 1 pak.
    - 26 nov. 1935 - 20 febr. 1948, 102
      Openbaarheid beperkt tot 01-01-2024
    - 26 juli 1948 - 23 okt. 1963, 103
      Openbaarheid beperkt tot 01-01-2039
    - 3 juni 1964 - 18 april 1974., 169
      Openbaarheid beperkt tot 01-01-2050
  - d. Notulen van de vergadering van het Algemeen Bestuur van de Stichting Rijnlands Borgstellingsfonds.concept., 3 juni 1964; 199; 1 omslag.
    Openbaarheid beperkt tot 01-01-2048
  - Notulen van de vergadering van het Algemeen Bestuur van de Stichting Rijnlandsch Borgstellingsfonds te Zoeterwoude. concept., 24 nov. 1977; 129; 1 omslag
    Openbaarheid beperkt tot 01-01-2053
  - Agenda's van de vergaderingen van het Algemeen Bestuur van de Stichting Rijnlands Borgstellingsfonds. Met bijlagen, 1952-1977; 144-166
    - 1952, 144
      Openbaarheid beperkt tot 01-01-2028
    - 1953, 145
      Openbaarheid beperkt tot 01-01-2029
    - 1954, 146
      Openbaarheid beperkt tot 01-01-2030
    - 1955, 147
      Openbaarheid beperkt tot 01-01-2031
    - 1956, 148
    - 1957, 149
      Openbaarheid beperkt tot 01-01-2033
    - 1958, 150
    - 1959, 151
      Openbaarheid beperkt tot 01-01-2035
    - 1960, 152
    - 1961, 153
      Openbaarheid beperkt tot 01-01-2037
    - 1962, 154
      Openbaarheid beperkt tot 01-01-2038
    - 1964, 155
      Openbaarheid beperkt tot 01-01-2040
    - 1965, 156
    - 1966, 157
    - 1967, 158
      Openbaarheid beperkt tot 01-01-2043
    - 1968, 159
      Openbaarheid beperkt tot 01-01-2044
    - 1969, 160
      Openbaarheid beperkt tot 01-01-2045
    - 1970-1971, 161
      Openbaarheid beperkt tot 01-01-2047
    - 1973, 162
      Openbaarheid beperkt tot 01-01-2049
    - 1974, 163
    - 1975, 164
      Openbaarheid beperkt tot 01-01-2051
    - 1976, 165
    - 1977, 166
  - Notulen van de Commissie voor Hulpverlening aan de Middenstand en de Regionale Financiele Commissie, 21 sept. 1943 - 3 juli 1944.; 101
    Openbaarheid beperkt tot 01-01-2020
  - Notulen van de vergadering van de Plaatselijke Commissie voor Zelfstandigen te Leiden, 1954-1968; 49, 61; 2 pakken
    - 1954-1963, 61
    - 1964-1968, 49
  - Correspondentie van de Stichting Rijnlandsch Borgstellingsfonds met het Ministerie van Economische Zaken, 1954-1974; 45; 1 pak
  - Correspondentie van het dagelijks bestuur van de stichting Rijnlandsch Borgstellingsfonds voor de Middenstand, 1966-1974; 62; 1 pak.
  - Afschriften van uitgaande brieven van de Stichting Rijnlandsch Borgstellingsfonds, 1955-1964. en een acte van eigendomsoverdracht van het Borgstellinghuis, d.d. 28 december 1950.; 118
  - Rijksgroepsregeling Zelfstandigen.
    - Notulen van de vergadering van de Plaatselijke Commissies voor Zelfstandigen. Met bijlagen, 1966-1978; 22-44
      - Gemeente Alkemade 1966-1968, 22
      - Gemeente Alphen a/d Rijn 1966 Gemeente Benthuizen, 1966 Gemeente Katwijk, 1966 Gemeente Leimuiden, 1966 Gemeente Lisse, 1966 Gemeente Leiderdorp, 1966 Gemeente Noordwijk, 1966 Gemeente Noordwijkerhout, 1966 Gemeente Oegstgeest, 1966 Gemeente Rijnsaterwoude, 1966 Gemeente Rijnsburg, 1966 Gemeente Sassenheim, 1966 Gemeente Ter Aar, 1966 Gemeente Voorschoten, 1966 Gemeente Woubrugge, 1966 Gemeente Zevenhoven, 1966 Gemeente Zoeterwoude, 1966, 23
      - Gemeente Alphen a/d Rijn 1962 Gemeente Katwijk, 1967 Gemeente Leiderdorp, 1967 Gemeente Lisse, 1967 Gemeente Noordwijk, 1967 Gemeente Rijnsburg, 1967 Gemeente Sassenheim, 1967 Gemeente Ter Aar, 1967 Gemeente Valkenburg ZH, 1967 Gemeente Voorschoten, 1967 Gemeente Woubrugge, 1967 Gemeente Zevenhoven, 1967, 24
      - Gemeente Alphen a/d Rijn 1968 Gemeente Leiderdorp, 1968 Gemeente Leimuiden, 1968 Gemeente Nieuwkoop, 1968 Gemeente Noordwijk, 1968 Gemeente Noordwijkerhout, 1968 Gemeente Oegstgeest, 1968 Gemeente Sassenheim, 1968 Gemeente Ter Aar, 1968 Gemeente Valkenburg ZH, 1968 Gemeente Woubrugge, 1968 Gemeente Zevenhoven, 1968, 25
      - Gemeente Alphen a/d Rijn 1969 Gemeente Hazerswoude, 1969 Gemeente Katwijk, 1969 Gemeente Leiderdorp, 1969 Gemeente Leimuiden, 1969 Gemeente Lisse, 1969 Gemeente Nieuwveen, 1969 Gemeente Noordwijk, 1969 Gemeente Noordwijkerhout, 1969 Gemeente Sassenheim, 1969 Gemeente Ter Aar, 1969 Gemeente Voorhout, 1969 Gemeente Voorschoten, 1969 Gemeente Woubrugge, 1969 Gemeente Zevenhoven, 1969, 26
      - Gemeente Alkemade, 1969 Gemeente Leiden, 1969, 27
      - Gemeente Alkemade, 1970 Gemeente Alphen a\d Rijn, 1970 Gemeente Benthuizen, 1970 Gemeente Katwijk, 1970 Gemeente Leiden, 1970 Gemeente Leimuiden, 1970 Gemeente Lisse, 1970 Gemeente Noordwijk, 1970 Gemeente Noordwijkerhout, 1970 Gemeente Oegstgeest, 1970 Gemeente Rijnsaterwoude, 1970 Gemeente Sassenheim, 1970 Gemeente Ter Aar, 1970, 28
      - Gemeente Voorschoten, 1970 Gemeente Woubrugge, 1970 Gemeente Zevenhoven, 1970, 28
      - Gemeente Alkemade, 1971 Gemeente Alphen a\d Rijn, 1971 Gemeente Katwijk, 1971 Gemeente Leiden, 1971 Gemeente Leiderdorp, 1971 Gemeente Leimuiden, 1971 Gemeente Lisse, 1971 Gemeente Nieuwkoop, 1971 Gemeente Noordwijk, 1971 Gemeente Noordwijkerhout, 1971 Gemeente Rijnsburg, 1971 Gemeente Sassenheim, 1971 Gemeente Voorhout, 1971 Gemeente Voorschoten, 1971 Gemeente Woubrugge, 1971 Gemeente Zevenhoven, 1971, 29
      - Gemeente Alkemade, 1972 Gemeente Alphen a\d Rijn, 1972 Gemeente Hazerswoude, 1972 Gemeente Katwijk, 1972 Gemeente Leiden, 1972 Gemeente Leimuiden, 1972 Gemeente Lisse, 1972 Gemeente Nieuwkoop, 1972 Gemeente Noordwijk, 1972 Gemeente Noordwijkerhout, 1972 Gemeente Ter Aar, 1972 Gemeente Valkenburg ZH, 1972 Gemeente Voorschoten, 1972, 30
      - Gemeente Alphen a\d Rijn, 1973 Gemeente Alkemade, 1973 Gemeente Benthuizen, 1973 Gemeente Katwijk, 1973 Gemeente Leiden, 1973 Gemeente Leiderdorp, 1973 Gemeente Lisse, 1973, 31
      - Gemeente Nieuwkoop, 1973 Gemeente Noordwijk, 1973 Gemeente Noordwijkerhout, 1973 Gemeente Rijnsaterwoude, 1973 Gemeente Valkenburg ZH, 1973 Gemeente Voorhout, 1973 Gemeente Voorschoten, 1973 Gemeente Woubrugge, 1973 Gemeente Zevenhoven, 1973 Gemeente Zoeterwoude, 1973, 32
      - Gemeente Alkemade, 1974 Gemeente Alphen a\d Rijn, 1974 Gemeente Hazerswoude, 1974 Gemeente Katwijk, 1974 Gemeente Leiden, 1974, 33
      - Gemeente Leiderdorp, 1974 Gemeente Lisse, 1974 Gemeente Nieuwkoop, 1974 Gemeente Nieuwveen, 1974 Gemeente Noordwijkerhout, 1974 Gemeente Rijnsburg, 1974 Gemeente Ter Aar, 1974 Gemeente Voorhout, 1974 Gemeente Woubrugge, 1974 Gemeente Zevenhoven, 1974 Gemeente Zoeterwoude, 1974, 34
      - Gemeente Alkemade, 1975 Gemeente Alphen a\d Rijn, 1975 Gemeente Benthuizen, 1975 Gemeente Hazerswoude, 1975 Gemeente Katwijk aan zee, 1975, 35
      - Gemeente Leiden, 1975 Gemeente Leimuiden, 1975 Gemeente Lisse, 1975 Gemeente Nieuwkoop, 1975 Gemeente Noordwijk, 1975 Gemeente Noordwijkerhout, 1975, 36
      - Gemeente Oegstgeest, 1975 Gemeente Rijnsburg, 1975 Gemeente Sassenheim, 1975 Gemeente Ter Aar, 1975 Gemeente Voorhout, 1975 Gemeente Warmond, 1975 Gemeente Zevenhoven, 1975 Gemeente Zoeterwoude, 1975, 37
      - Gemeente Alkemade, 1976 Gemeente Alphen a\d Rijn, 1976 Gemeente Hazerswoude, 1976 Gemeente Katwijk, 1976 Gemeente Koudekerk ad Rijn 1976, 38
      - Gemeente Leiden, 1976 Gemeente Leiderdorp, 1976 Gemeente Leimuiden, 1976 Gemeente Lisse, 1976 Gemeente Nieuwkoop, 1976 Gemeente Nieuwveen, 1976, 39
      - Gemeente Noordwijk, 1976 Gemeente Noordwijkerhout, 1976 Gemeente Oegstgeest, 1976 Gemeente Rijnsburg, 1976 Gemeente Sassenheim, 1976 Gemeente Ter Aar, 1976, 40
      - Gemeente Valkenburg ZH, 1976 Gemeente Voorhout, 1976 Gemeente Voorschoten, 1976 Gemeente Warmond, 1976 Gemeente Zevenhoven, 1976, 41
      - Gemeente Alkemade, 1977 Gemeente Alphen a\d Rijn, 1977 Gemeente Benthuizen, 1977 Gemeente Hazerswoude, 1977 Gemeente Katwijk, 1977 Gemeente Koudekerk ad Rijn 1977 Gemeente Leiden, 1977 Gemeente Leiderdorp, 1977 Gemeente Leimuiden, 1977 Gemeente Lisse, 1977, 42
      - Gemeente Nieuwkoop, 1977 Gemeente Nieuwveen, 1977 Gemeente Noordwijk, 1977 Gemeente Noordwijkerhout, 1977 Gemeente Oegstgeest, 1977 Gemeente Rijnsburg, 1977 Gemeente Sassenheim, 1977 Gemeente Ter Aar, 1977 Gemeente Valkenburg ZH, 1977 Gemeente Voorhout, 1977 Gemeente Voorschoten, 1977 Gemeente Woubrugge, 1977 Gemeente Zevenhoven, 1977 Gemeente Zoeterwoude, 1977, 43
      - Gemeente Alkemade, 1978 Gemeente Alphen a\d Rijn, 1978 Gemeente Katwijk, 1978 Gemeente Koudekerk ad Rijn 1978 Gemeente Leiden, 1978 Gemeente Leiderdorp, 1978 Gemeente Leimuiden, 1978 Gemeente Lisse, 1978 Gemeente Nieuwkoop, 1978 Gemeente Oegstgeest, 1978 Gemeente Ter Aar, 1978 Gemeente Voorhout, 1978 Gemeente Voorschoten, 1978 Gemeente Woubrugge, 1978 Gemeente Zevenhoven, 1978, 44
    - Jaarverslagen van de Stichting Rijnlandsch Borgstellingsfonds te Leiden, 1936-1974.; 185-187
      - Jaarverslagen 1936-1952, 185
      - " 1953-1956, 186
      - " 1957-1974, 187
    - Stukken betreffende het jaarverslag over de jaren 1973/1974 van de Stichting Rijnlands Borgstellingsfonds, te Leiden., 201
    - Ingekomen stukken van de Vereniging van Borgstellingsfondsen voor de Middenstand in Nederland, 1962-1978; 46-48; 3 pakken.
      - 1962-1968, 46
      - 1969-1974, 47
      - 1975-1978, 48
- BIJZONDER
  - Statuten en Huishoudelijk Reglement van de Stichting Leidsch Borgstellingsfonds (1928) en de Stichting Rijnlandsch Borgstellingsfonds (1935), 1928-1935; 190; 3 stukken
  - Handleiding voor de Borgstellingsfondsen voor de Middenstand, 1 januari 1938 en 1 juli 1948; 188; 2 ex
  - Middenstands kredietbeschikking met toelichting, 7 maart 1956, 189; 2 ex
  - Stukken betreffende de Wet op de Stichtingen Borgstellingsfondsen voor de Middenstand in Nederland, 1958-1963.; 113
  - Rapport van de Commissie "Taak en Structuur", inzake regionale Borgstellingsfondsen voor de Middenstand, 3 november 1965., 191
    zie ook nr. 199a.
  - Stukken inzake het "Herstelfonds 1940" en "Comite Hulpverlening Valkenburg", 1952-1964.; 116
  - Stukken betreffende de sociaal-economische hulpverlening aan kleine Zelfstandigen, 1943-1963.; 119
  - Stukken betreffende de garantieregeling van de overheid voor het verstrekken van kredieten aan ondernemers in het midden- en kleinbedrijf, 1965-1966.; 316
  - Ingekomen stukken voor het Midden- en Kleinbedrijf en Toerisme betreffende jaarstaten 1969-1970., 125
    Openbaarheid beperkt tot 01-01-2046
  - Verslag van de bespreking, tussen de deputatie van het Dagelijks Bestuur van de Middenstands Borgstellingsfondsen te Vlaardingen, Leiden en Delft, 1968-1972.; 126
  - Besluiten van de Burgemeester en Wethouders van Nieuwveen gelet op het bepaalde in art. 30 van de Rijksgroepsregeling Zelfstandigen, 15 maart 1965.; 130
  - Stukken betreffende de Commissie Accountantswerkzaamheden ten behoeve van het Midden- en Kleinbedrijf, 1957-1963.; 136
  - -Verslag en mededelingen van de directie van handel en nijverheid van het departement van Handel, Nijverheid en Scheepvaart.(jaargang 1940/1941), -Verslag van de handelingen der Borgstellingsfondsen voor Kleine Middenstanders over 1939 en 1940; 192; 2 delen
  - Verslagen van de resultaten van de jaarlijkse conjunctuurpeiling van het instituut t.b.v. het inzicht in de ontwikkelingen op korte termijn bij het Midden- en Kleinbedrijf in 1965., 193
  - De Middenstand in een drietal Friese plattelandsgemeenten; Een vergelijking van de toestand in 1955 met in 1949, s-Gravenhage 1956., 194
  - Overheidsmaatregelen en Middenstand, 1955, 1957 en 1959, 195; 3 delen
  - Ingekomen brief bij de leden van het Dagelijks Bestuur van de Stichting Rijnlands Borgstellingsfonds te Leiden i.v.m. het plan om te komen tot schriftelijke voorlegging der aanvragen. Met 2 bijlagen. z.j., 210
  - a. Stukken ingekomen bij de Stichting Rijnlandsch Borgstellingsfonds betreffende het rapport van de Commissie "Taak en Structuur", inzake de regionale Borgstellingsfondsen voor de Middenstand, dec. 1955 - april 1965., b. Kranteknipsels betreffende diverse overzichten van de werkzaamheden van de Stichting Rijnlands Borgstellingsfonds in de jaren 1965 en 1966.; c. Stukken betreffende de vrijwillige ziekengeldverzekering, 15 nov. 1972.; d. Notulen van de vergadering van het algemeen bestuur van de Stichting Rijnlands Borgstellingsfonds. concept. 3 juni 1964; e. Begrotingen betreffende de inrichting van de kantoor ruimte bij de N.V. N.M.B., Breestraat 61, te Leiden.; 199
    Voor onder a: zie ook nr. 119
  - Rapporten over bedrijven door de rapporteur de districtscommissaris van de Stichting Rijnlandsch Borgstellingsfonds te Leiden, 1954-1977.; 1-21
    Voorin lijst met namen en dossiers nrs.
    - 1954, 1
    - 1955, 2
    - 1956, 3
    - 1957, 4
    - 1958, 5
    - 1959, 6
    - 1960, 7
    - 1961, 8
    - 1962, 9
    - 1963, 10
    - 1964, 11
    - 1965, 12
    - 1966, 13
    - 1967, 14
    - 1968, 15
    - 1969, 16
    - 1970, 17
    - 1971, 18
    - 1972, 19
    - 1973, 20
    - 1974-1977, 21
  - Kopie uit het verslag van Kamer van Koophandel en Fabrieken voor Rijnland te Leiden over het jaar 1935., 214
  - Verslag over het jaar 1957 van de Stichting Rijnlandsch Borgstellingsfonds en een korte samenvatting over de inhoud van het rapport "Het Kleine Middenstandsbedrijf", 12 april 1958., 215
  - -Voorstel van het bestuur inzake een gewijzigde subsidieregeling voor de Borgstellingsfondsen voor de Middenstand., -Ned. Staatscourant nr. 47; 9 maart 1959.; 216
  - Verslag van de bespreking van de Staatssecretaris van Economische Zaken met een vertegenwoordiging van de Vereniging van Borgstellingsfondsen op 8 maart 1973 inzake de toekomstige taak van de borgstellingsfondsen., 311
  - Stukken betreffende de Detailhandel in Huishoudelijk artikelen van P.A. Hoogervorst te Ter Aar, 1967-1977.; 73
  - Stukken betreffende N.C. van Dam, te Voorhout, 1972-1974.; 74
  - Stukken betreffende de Consumptietent "De Henny`s", te Leiderdorp, 1967-1974.; 75
  - Stukken betreffende het Bloembollenkwekersbedrijf van Th.J. Warmerdam, te Noordwijk, 1964; 76
  - Stukken betreffende het Cafe-Restaurant "`t Hof van Lisse" te Lisse, 1970-1973.; 77
  - Stukken betreffende het Bloembollenkwekersbedrijf van de Firma van Noort en Zonen te Woubrugge, 1965; 78
  - Stukken betreffende de Firma P.P.J. van Remundt en Zonen, gevestigd te Leiderdorp, 1962-1963.; 79
  - Stukken betreffende een Televox Studio in Den Haag, 1965; 80
  - Stukken betreffende de sanering van de Bloemenkwekerij van M.C.J. Sanders te Lisse, 1960-1965.; 81
  - Stukken betreffende het Bloembollenkwekersbedrijf van dhr. Duindam te Noordwijk, 1964-1965.; 82
  - Stukken betreffende het Bloembollenkwekersbedrijf van de Firma Driebergen en Zonen te Rijnsburg, 1964-1966.; 83
  - Stukken betreffende de firma van dhr. Hoogervorst te Ter Aar, 1966-1968.; 84
  - Stukken betreffende de Woninginrichter dhr. van der Ploeg te Warmond, 1967-1969.; 85
  - Stukken betreffende het Schoenherstellersbedrijf annex Schoenenhandel van dhr. van Rus te Zwammerdam. Met bijlagen, 1964-1965; 86
  - Stukken betreffende de firma van Mevr. Hardebol- Flaman te Leiden. Met bijlagen, 1975; 87
  - Stukken betreffende dhr. Tom te Hazerswoude, 1963; 88
  - Stukken betreffende de Kistenfabriek Kret te Noordwijkerhout, 1959; 115
  - Stukken betreffende de Dameskapsalon Neuteboom, in De Zilk, juni 1968., 120
  - Stukken betreffende dhr. Hoogervorst te Roelofarendsveen, 1967-1968.; 121
  - Stukken betreffende het Reparatiebedrijf van Tuinmeubelen van Van Styen De Zilk (Gemeente Noordwijk). met bijlagen., 1965-1968; 122
  - Stukken betreffende het Kruideniersbedrijf van Van Hienen te Aarlanderveen, (Gemeente Alphen a\d Rijn), juli 1968., 123
  - Stukken betreffende het Polisnr. 65002042 ten name van G. Schotpoort, 1966-1970.; 124
  - Rapport betreffende de firma van dhr. Larmene te 's-Gravenhage, 1970., 127
  - Stukken betreffende de firma van dhr. Holsteyn te Sassenheim,1970., 137
  - Stukken betreffende de firma van de heer Spruitenburg te Benthuizen, 1970.; 138
  - Stukken betreffende de Brood- en Banketbakkerij van Van Velzen te Hazerswoude, 1970.; 139
  - Accountants rapporten:, 170-173
    - Rapport betreffende de onderneming van dhr. Vlasveld te Leiden 1975, 170
    - Rapport betreffende het schoenenmagazijn van dhr. Rooyakkers te Leiden 1974, 171
    - Rapport betreffende firma A. Schoenmakers & Zn te Leimuiden 1974, 172
    - Rapport betreffende de onderneming van de dhr. Bemelman te Lisse 1975, 173
  - Rapport betreffende het garage-bedrijf van W.Th. Verhart te Noordwijk, 1974; 176
  - Rapport betreffende het Hotel-restaurant van de heer Minne te Warmond, 1975; 177
  - Rapport betreffende een Markthandel van de heer van Klaveren te Leiden, 1977; 178
  - Rapport betreffende van het taxibedrijf van de heer de Bruin te Oegstgeest, 1977; 179
  - Aanvullend rapport van de heer de Bruin. (zie nr. 179.) Amsterdam, april 1979.; 182
    Openbaarheid beperkt tot 01-01-2055
  - Stukken betreffende de firma van dhr. de Bruin, 1967.; 206
  - Rapport betreffende van de detailhandel in Oosterse Tapijten van de heer de Leeuw te Alphen a/d Rijn, 1977; 180
  - Rapport dhr. de Wagt te Oegstgeest, 1979; 181
  - Aanvullend rapport van de heer J.de Wagt. (zie nr. 181.) Amsterdam, 1979; 183
  - Rapport betreffende bedrijven van de heer van der Zwan te Katwijk aan de Rijn, 1979; 184
  - Stukken betreffende de firma van dhr. Kurpershoek te Alphen a/d Rijn, 1965; 203
  - Rapport betreffende de firma van dhr. Steenwijk, handelaar in planten te Zoeterwoude. met bijlagen, 1965; 204
  - Stukken betreffende de firma van dhr.Cozijn, (Jeugdherberg) te Oude Wetering, 1967; 205
  - Stukken betreffende mevr.v.d. Kolk te Alkemade, 1966- 1967., 207
  - Stukken betreffende de firma van dhr. Zalm te Noordwijk., 208
  - Stuk betreffende de firma van Duyn en Zoon te Rijnsburg, 1967; 209
  - Levensverzekering-polissen van de familie J. v.d. Maat, Leiden, 1948; 212
  - Stukken betreffende de firma J.D. Pols en A de Vries in Leiden, 1942/1943., 213
  - Diverse stukken: -Advies inzake financiering Koninklijk Nederlands Ondernemersverbond.(KNOV) -Gespreksnota inzake de noodzaak van sociale begeleiding van kleine zelfstandigen en de positie en taak van Borgstellingsfondsen. -Reorganisatie Borgstellingsfondsen, 1974. -Afschrift van een akte van Oprichting van Stichting Coördinatie Dienstverleningscentra Kleinbedrijf te Amsterdam, 26 april 1976., 317
- PERSONEEL
  - Ingekomen stukken bij de Stichting Rijnlandsch Borgstellingsfonds betreffende de aanwijzing van bestuursleden, 1952-1973.; 310
  - -Regeling rechtspositie voor het personeel van de Stichting Rijnlands Borgstellingsfonds; concept., -Een stuk betreffende de Borgstellingsfondsen, overgenomen uit het Financiele Dagblad van 7 juni 1961.; 217
  - Stukken betreffende de Rechtspositie en de verzekering van het personeel van het fonds, 1959-1961.; 114
  - Salarisstaten van de Stichting Rijnlandsch Borgstellingsfonds, 1975-1981.; 90-96
    - jan. - dec. 1975, 90
    - jan. - dec. 1976, 91
    - jan. - dec. 1977, 92
    - jan. - dec. 1978, 93